臺灣板橋地方法院民事判決　九十一年度訴字第一五六一號
　　原　　　告　　板信商業銀行
　　　　　　　　　股份有限公司
　　法定代理人　　戊○○
　　訴訟代理人　　甲○○
　　送達代收人　　乙○○
　　被　　　告　　丙○○
　　兼訴訟代理人　丁○○
右當事人間請求返還消費借貸款事件，本院判決如左：
    主    文
被告應連帶給付原告新台幣壹佰伍拾肆萬零玖拾伍元，及其中壹佰肆拾參萬參仟壹佰
捌拾陸元部分，自民國八十九年十月二十八日起至清償日止，按年息百分之九計算之
利息，並自民國八十九年十月二十八日起至清償日止，按上開利率百分之二十計算之
違約金。
訴訟費用由被告連帶負擔。
本判決於原告以新台幣伍拾壹萬仟元供擔保後，得假執行。
    事    實
甲、原告方面：
一、聲明：求為判決除假執行擔保金額外，如主文所示。
二、陳述：
    被告丁○○邀同被告丙○○為連帶保證人，向原告借款，其借款期間、金額、利
    息及違約金之約定均詳如附表所示，並經被告書立同一內容之借據及約定書，交
    予原告收執。詎自民國八十八年五月二十八日起即未繳息，迭經催討，均未置理
    ，依約定書之約定借款視為全部到期，其所提供之擔保物於八十九年十月二十七
    日經拍定受償新台幣（下同）四百七十四萬一千八百一十二元，尚不足本金一百
    四十三萬三千一百八十六元，及違約金一十萬六千九百零九元，並自八十九年十
    月二十八日起至清償日止之利息、違約金。爰依法提起本件訴訟。
三、證據：提出借據影本一件、授信約定書影本二件、放款帳卡明細查詢一份、本院
    民事執行處通知及強制執行金額計算書分配表等影本各一件。
乙、被告方面：
一、聲明：求為判決駁回原告之訴。
二、陳述：
（一）緣被告於八十年十月三十一日向訴外人東立建設股份有限公司（下稱東立公司
      ）購買預售屋，嗣於八十三年間，因被告經濟條件發生變化致無法繼續負擔工
      程款，然因當時不動產市場仍持續看好，訴外人東立公司乃透過訴外人永慶房
      屋仲介公司中和店與被告洽談轉賣事宜，所以被告在預售屋尚未興建完成前就
      已經由仲介將預售屋出賣予訴外人羅愛蓉，並與訴外人東立公司完成換約手續
      及繳回原預定房屋買賣合約書事宜。
（二）迨至九十一年三月間，被告因急需資金向金融機構辦理信用貸款時才發現被告
      之信用有瑕疵，經向原告查證，原告行員則告知被告為不動產抵押貸款之房屋
      所有權人及主債務人云云，惟此業經被告當場予以駁斥。按金錢借貸，在於金
      錢之交付，既然原告自稱借款予被告，原告自應舉證證明金錢交付被告之事實
      。
三、提出中和地政事務所異動索引影本一份。
    理    由
一、本件原告起訴主張被告丁○○邀同被告丙○○為連帶保證人，向原告借款，其借
    款期間、金額、利息及違約金之約定均詳如附表所示，並經被告書立同一內容之
    借據及約定書，交予原告收執。詎自八十八年五月二十八日起即未繳息，迭經催
    討，均未置理，依約定書之約定借款視為全部到期，其所提供之擔保物於八十九
    年十月二十七日經拍定受償四百七十四萬一千八百一十二元，尚不足本金一百四
    十三萬三千一百八十六元，及違約金一十萬六千九百零九元，並自八十九年十月
    二十八日起至清償日止之利息、違約金等事實，業據其提出之借據影本一件、授
    信約定書影本二件、放款帳卡明細查詢一份、本院民事執行處通知及強制執行金
    額計算書分配表等影本各一件為證。雖被告抗辯稱：被告已與訴外人東立公司完
    成換約手續等事宜，系爭借款與被告無關，且原告並未將借款交付被告云云。惟
    查：被告既不否認原告所提出之借據及授信約定書上渠等簽名、蓋章之真實性，
    自應認該等文件為真正，足見被告丁○○確實有邀同被告丙○○為連帶保證人向
    原告借貸本件借款無訛。又觀諸前開借據第四條第一款記載：「本借款金額借款
    人同意於借款日全數轉入貴社中和分社（部）存款第一○三三九二─二一一四號
    帳戶（存戶名東立建設股份有限公司）」等約定，是兩造書立借據當時既已明白
    約定將借款金額匯入訴外人東立公司之帳戶內，則被告嗣後抗辯稱伊並未收受借
    款云云，自不足採。再者，本件借貸契約之當事人為兩造，訴外人東立公司僅係
    借用人即被告指定收受該借款之第三人，並非借貸契約之當事人，是以，其後被
    告與訴外人東立公司間收受前開借款之原因關係是否已消滅或不存在，對本件借
    貸契約之效力並不生影響。
二、從而，原告依消費借貸及連帶保證之法律關係，請求被告連帶給付一百五十四萬
    零九十五元，及其中一百四十三萬三千一百八十六元部分，自八十九年十月二十
    八日起至清償日止，按年息百分之九計算之利息，並自八十九年十月二十八日起
    至清償日止，按上開利率百分之二十計算之違約金，為有理由，應予准許。
三、原告陳明願供擔保，聲請宣告假執行，核無不合，爰酌定相當擔保金額准許之。
四、結論：原告之訴為有理由，依民事訴訟法第七十八條、第八十五條第二項，第三
    百九十條第二項，判決如主文。
中　　　華　　　民　　　國　　九十一　　年　　　九　　　月　　三十  　　日
                                臺灣板橋地方法院民事第二庭
~B法　　　官　崔玲琦
右為正本係照原本作成
如對本判決上訴，須於判決送達後廿日內向本院提出上訴狀
中　　　華　　　民　　　國　　九十一　　年　　　九　　　月　　三十  　　日
~B法院書記官　陳倨篁
